

Marcilene Cristina da Silva Gontijo

Endereço para acessar este CV: http://lattes.cnpq.br/5424739774713540

ID Lattes: 5424739774713540

Última atualização do currículo em 31/07/2020

=> Graduada em Administração Pública pela Universidade Presidente Antônio Carlos - UNIPAC (2009). => Pós - Graduada em Gestão Multiprofissional pelo Instituto Israelita de Ensino e Pesquisa Albert Einstein, (2018/2020) => Pós - Graduada em Administração Hospitalar (2010/2011), => Pós- Graduada Auditoria em Sistemas de Saúde pelo Instituto Máximo - Passo 1 (2010/2011), => Especialização em Gestão de Pessoas pela ESALQ/USP (2017), => Técnica em Contabilidade pela Escola Estadual Amadeu G. Boaventura (1998). => Administradora da Santa Casa de Misericórdia de Carmo do Paranaíba Dr. Adilon Cardoso Teixeira, onde desempenho funções diversas, tais como gestão de pessoas, responsável pelo RH e Administrativo da Instituição, desde 2006, sendo Presidente da CIPA - Comissão Interna de Prevenção de Acidentes de Trabalho durante três anos consecutivos. => Assessora Administrativa da Irmandade da Santa Casa de Misericórdia de São Gotardo desde 2017; => Palestrante e Membro do Corpo Docente do Instituo Máximo de Pós Graduação Passo 1 de Patos de Minas através do Curso intitulado "Novos Talentos" (2011/2017) =>Tutora Presencial do Curso Técnico em Administração do IFTM - Polo Carmo do Paranaíba (2016/2017) => Membro do Conselho Municipal de Saúde de Carmo Paranaíba. => Membro Efetivo da FBAH- Federação Brasileira de Administradores Hospitalares; "Sempre enfatizei a dedicação e seriedade nos estudos, pois sabia que estudar com garra, determinação e esforço, seria somente o início para a construção de uma carreira sólida e precisa." (Texto informado pelo autor)

Identificação

Nome

Nome em citações bibliográficas

Lattes iD

Marcilene Cristina da Silva Gontijo GONTIJO, M. C. S.

http://lattes.cnpg.br/5424739774713540

Endereco

Endereço Profissional

Santa Casa de Misericórdia de Carmo do Paranaíba Dr. Adilon Cardoso Teixeir, Hospitalar -

Filantrópico.

Rua Capitão Antônio Francisco nº 255

Centro

38840-000 - Carmo do Paranaiba, MG - Brasil

Telefone: (034) 38512040

Ramal: 214

Fax: (034) 38512509

Formação acadêmica/titulação

2018 - 2020 Especialização em Gestão Multiprofissional. (Carga Horária: 360h).

Instituto Israelita de Ensino e Pesquisa Albert Einstein, IIEPAE, Brasil.

Título: O uso e aplicabilidade da Gestão Visual e seus impactos na organização hospitalar.

Orientador: Luiz Fernando Moreira.

2017 - 2017 Especialização em MDA Gestão de Pessoas. (Carga Horária: 180h).

Faculdade de Economia, Administração e Contabilidade - USP, FEAC/USP, Brasil.

Título: Gestão Visual. Orientador: Paulo Machado.

2009 - 2010 Especialização em Auditoria em Sistemas de Saúde. (Carga Horária: 364h).

Instituto Máximo Passo 1 - Patos de Minas / MG, PASSO 1, Brasil.

Título: Auditoria em Prontuários Médicos em Unidade de Internação Hospitalar - HSCM.

Orientador: Marlúcio Anselmo Alves.

2009 - 2010	Especialização em Administração Hospitalar. (Carga Horária: 364h). Instituto Máximo Passo 1 - Patos de Minas / MG, PASSO 1, Brasil.
	Título: Plano de Ação para Resolutividade de Checagem de Medicamentos.
	Orientador: Marlúcio Anselmo Alves.
2012 - 2012	Aperfeiçoamento em Capacitação de Pregoeiros. (Carga Horária: 15h).
	Federação das Santas Casas e Hospitais Filantrópicos de Minas Gerais, FEDERASSANTAS
	BH, Brasil.
	Título: Pregoeiros. Ano de finalização: 2012.
2011 - 2011	Aperfeiçoamento em Regulação, Controle, Avaliação e Auditoria do SUS. (Carga Horária:
	65h).
	Ministério da Saúde - Ambiente Virtual de Aprendizagem, MS - AVA, Brasil.
	Título: Curso de Extensão. Ano de finalização: 2011.
2006 - 2009	Graduação em Administração Pública.
	Universidade Presidente Antônio Carlos, UNIPAC, Brasil.
	Título: Estrutura Organizacional.
	Orientador: Raquel Santos Soares.
1996 - 1998	Curso técnico/profissionalizante.
	Escola Estadual Amadeu Gonçalves Boaventura, AMADEU, Brasil.
1992 - 1998	Ensino Médio (2º grau).
	Escola Estadual Amadeu Gonçalves Boaventura, AMADEU, Brasil.
1987 - 1991	Ensino Fundamental (1º grau).
	Escola Estadual Manoel Gonçalves Boaventura, E.E. MANOEL G. B, Brasil.

Formação Complementar

2008 - 2008

Formação Complementar	
2017 - 2017	MBA em Gestão de Pessoas. (Carga Horária: 260h).
	ESALQ/USP - Clínica do Leite, USP, Brasil.
	Título: Painel de Tarefas - Poderosa Ferramenta de Gestão.
	Orientador: Makoto Sekita.
2012 - 2012	Ressuscitação Cardiopulmonar.
	Santa Casa de Misericórdia de Carmo do Paranaíba Dr. Adilon Cardoso Teixeir, SANTA
	CASA, Brasil.
2012 - 2012	Capacitação de Pregoeiros. (Carga horária: 8h).
	Federação das Santas Casas e Hospitais Filantrópicos de Minas Gerais, FEDERASSANTAS
	BH, Brasil.
2012 - 2012	Medidas de Biossegurança.
	Santa Casa de Misericórdia de Carmo do Paranaíba Dr. Adilon Cardoso Teixeir, SANTA
	CASA, Brasil.
2011 - 2011	Regulação, Controle, Avaliação e Auditoria do SUS. (Carga horária: 80h).
	Ministério da Saúde - Ambiente Virtual de Aprendizagem, MS - AVA, Brasil.
2011 - 2011	Esforços Repetitivos - Segurança no Trabalho.
	Santa Casa de Misericórdia de Carmo do Paranaíba Dr. Adilon Cardoso Teixeir, SANTA
	CASA, Brasil.
2011 - 2011	Palestra - Dislipidemias.
	Santa Casa de Misericórdia de Carmo do Paranaíba Dr. Adilon Cardoso Teixeir, SANTA
	CASA, Brasil.
2011 - 2011	Palestra - Distúrbios do Sono. (Carga horária: 2h).
	Santa Casa de Misericórdia de Carmo do Paranaíba Dr. Adilon Cardoso Teixeir, SCM, Brasil.
2011 - 2011	V Conferência Municipal de Saúde.
	Secretaria Municipal de Saúde de Carmo do Paranaíba, SMS CP, Brasil.
2010 - 2010	Palestra 'Prevenção de Acidentes de Trabalho'. (Carga horária: 2h).
	Santa Casa de Misericórdia de Carmo do Paranaíba Dr. Adilon Cardoso Teixeir, SCM, Brasil.
2010 - 2010	Palestra 'Motivação no Trabalho'. (Carga horária: 2h).
	Santa Casa de Misericórdia de Carmo do Paranaíba Dr. Adilon Cardoso Teixeir, SANTA
	CASA, Brasil.
2009 - 2010	Extensão universitária em Novos Talentos. (Carga horária: 40h).
	Instituto Máximo Passo 1 - Patos de Minas / MG, PASSO 1, Brasil.
2009 - 2009	Palestra Anti - Tabagismo.
	Santa Casa de Misericórdia de Carmo do Paranaíba Dr. Adilon Cardoso Teixeir, SANTA
	CASA, Brasil.
2009 - 2009	Palestra "Higienização das Mãos". (Carga horária: 3h).
	Santa Casa de Misericórdia de Carmo do Paranaíba Dr. Adilon Cardoso Teixeir, SANTA
	CASA, Brasil.
2009 - 2009	Visita Técnica. (Carga horária: 3h).
	Hospital Regional Antônio Dias - FHEMIG, HRAD, Brasil.
2009 - 2009	Palestra"Influenza A". (Carga horária: 2h).
	Santa Casa de Misericórdia de Carmo do Paranaíba Dr. Adilon Cardoso Teixeir, SANTA

CASA, Brasil.

Primeiros Socorros e Combate a Incêndios.

Santa Casa de Misericórdia de Carmo do Paranaíba Dr. Adilon Cardoso Teixeir, SANTA

CASA, Brasil.

2008 - 2008 Palestra "Atendimento à Gestante".

Santa Casa de Misericórdia de Carmo do Paranaíba Dr. Adilon Cardoso Teixeir, SANTA

CASA, Brasil.

2008 - 2008 Transporte, segregação e acondicionamento do Lixo. (Carga horária: 3h).

Santa Casa de Misericórdia de Carmo do Paranaíba Dr. Adilon Cardoso Teixeir, SANTA

CASA, Brasil.

2008 - 2008 Prevenção de Acidentes. (Carga horária: 20h).

Protection Ocupacional Ltda & Consultores Associados, PROTECTION, Brasil.

2007 - 2007 Administração Pública, Ética Profissional e Desenv. (Carga horária: 4h).

UNIPAC Carmo do Paraníba, UNIPAC, Brasil.

2007 - 2007 Prevenção de Acidentes. (Carga horária: 20h).

Protection Ocupacional Ltda & Consultores Associados, PROTECTION, Brasil.

2007 - 2007 Ética no Trabalho. (Carga horária: 4h).

UNIPAC Carmo do Paraníba, UNIPAC, Brasil.

2007 - 2007 Palestra Combate e Prevenção de Incêndios. (Carga horária: 3h).

Protection Ocupacional Ltda & Consultores Associados, PROTECTION, Brasil.

2007 - 2007 Palestra "Transporte e Segregação do Lixo Hospital. (Carga horária: 3h).

Santa Casa de Misericórdia de Carmo do Paranaíba Dr. Adilon Cardoso Teixeir, SANTA

CASA, Brasil.

2007 - 2007 Seja um Profissional Feliz. (Carga horária: 4h).

MC treinamentos - "O foco é o Ser Humano", MOACIR CARDOSO, Brasil.

2006 - 2006 II Seminário de SPC e Outros Servições. (Carga horária: 3h).

Câmara de Dirigentes Lojistas, CDL, Brasil.

2005 - 2005 III Conferência Municipal de Saúde de Carmo do Pab. (Carga horária: 8h).

Prefeitura Municipal de Carmo do Paranaíba, PM CARMO PBA, Brasil.

Atuação Profissional

Santa Casa de Misericórdia de Carmo do Paranaíba Dr. Adilon Cardoso Teixeir, SCM, Brasil.

Vínculo institucional 2004 - Atual

Outras informações

Vínculo: Contratado, Enquadramento Funcional: Administradora, Carga horária: 44, Regime: Dedicação exclusiva.

Desempenho o papel de Administradora desde 08/2006 sendo que, até esta data, executava a função de faturista, onde realizava o faturamento hospitalar, registrava e codificava as internações prepararando as papeletas para que fossem auditadas pelo médico auditor do SUS, fazia as digitações das AIHs e fechamento do faturamento sendo que também faturava outros tipos de convênios. Com este trabalho adiquiri larga experiência com o SUS, onde me foi extremamente necessário para melhor desempenhar meu papel como administradora desta tão renomada instiruição. Faturava internações e realização de exames dos pacientes conveniados a PM (Polícia Militar), CASSI (Caixa de Assistência aos Funcionários do Banco do Brasil), PREVIMINAS (Funcionários da antiga Minas Caixa), FUNCEF (Funcionários da Caixa Econômica Federal), SAÚDE BRADESCO (Funcionários do Banco Bradesco), Saúde COPASS (Funcionários da COPASA), FORLUZ (Funcionários da CEMIG), UNIMED e SUS (Sistema Único de Saúde). No faturamento do SUS operava o sistema do programa Susfácil, AIH eletrônica, agendamento e liberação de leitos para cirurgias eletivas e internações clínicas, liberação de número de AIH (Autorização de Internação Hospitalar), busca de leitos para internações, transferências e cirurgias. Em agosto de 2006 comecei a desempenhar o papel de Administradora do hospital e, a partir desta data, comecei a cuidar do financeiro e do administrativo da instituição, realizando recebimento de internações e procedimentos, orçamentos para os exames e tratamentos hospitalares clínicos e cirúrgicos, faturamento de notas fiscais, quitação de boletos bancários, cotações, licitações, aquisição de produtos e bens permanentes, contratações e demissões de funcionários, bem como todo o setor de RH incluindo folha de pagamento e repasses médicos. Podendo assim ,colocar em prática todo o aperfeiçoamento e aprendizado que venho buscando para minha formação profissional nestes últimos anos de vida acadêmica.

Instituto Máximo de Pós Graduação- Passo 1, PASSO 1, Brasil.

Vínculo institucional 2011 - Atual

Vínculo: Membro do Corpo docente, Enquadramento Funcional: Professora de Pós-

Graduação, Carga horária: 18

Vínculo institucional

2015 - Atual Vínculo: Bolsista, Enquadramento Funcional: Tutora Presencial Curso Técnico

Administração, Carga horária: 20

Outras informações Tutora Presencial Curso Técnico em Administração 2015/2016

Laboratório de Análises Clínicas Santa Cruz Ltda, LACSC, Brasil.

Vínculo institucional

2002 - 2004

Vínculo: Contratado, Enquadramento Funcional: Auxiliar de Laboratório / Recepcionista, Carga horária: 44, Regime: Dedicação exclusiva.

Outras informações

Desempenhei funções adversas neste trabalho. Realizava o atendimento dos pacientes bem como a coleta de sangue,o preparo das lâminas para o exame de Hemograma, a separação de hemocomponentes (soro de hemácias), identificação das amostras e pacientes, fazia o preparo e a leitura nos exames de Urina Rotina, identificação dos caracteres e centrifugação das mesmas, plantava as amostras de urina nas placas de cultura para realização do processo de urocultura. Também fazia a digitação e separação dos exames, os particulares eram devidamente embalados e etiquetados, os exames dos pacientes internados eram colocados nas papeletas de cada um e também havia no hospital um pronto atendimento municipal 24 horas em que a realização dos exames eram realizados durante todo o tempo sendo necessário a entrega desses por um período contínuo é hábil. Todo o material usado na realização dos exames eram lavados e esterelizados para que fossem novamente utilizados, todo este processo, bem como a separeção e desenfecção destes ,eram realizados por mim.

UNIPAC Carmo do Paraníba, UNIPAC, Brasil.

Vínculo institucional

2011 - 2011

Vínculo: Palestrante, Enquadramento Funcional: Palestras, Carga horária: 0

Áreas de atuação

1.

Grande área: Ciências da Saúde / Área: Saúde Coletiva / Subárea: Saúde Pública/Especialidade: Conselho Municipal de Saúde.

Idiomas

Português

Compreende Bem, Fala Bem, Lê Bem, Escreve Bem.

Produções

Produção bibliográfica

Artigos completos publicados em periódicos

Ordenar por

Ordem Cronológica



1. **GONTIJO, M. C. S.**. Auditoria de Prontuários Médicos em Unidade de Internação Hospitalar. RAHIS. Revista de Administração Hospitalar e Inovação em Saúde, v. N° 6, p. 70-78, 2011.

Eventos

Participação em eventos, congressos, exposições e feiras

- 1. Programa de Controle de CA de Mama em MG.Semonário de Lançamento do Programa de Controle de Câncer de Mama em Minas Gerais. 2012. (Seminário).
- 2. XX Congresso Nacional das Santas Casas e Hospitais Filantrópicos. 2010. (Congresso).
- **3.** Encontro Mineiro de Provedores e Dirigentes de Hospitais Filnatrópicos de Minas Gerais. Santa Casa de Misericórdia de Carmo do Paranaíba Representação. 2007. (Congresso).

Outras informações relevantes

Procuro desempenhar, toda e qualquer função a mim destinada ,com dedicação e responsabilidade, buscando sempre que possível meios de atualização e conhecimento profissional.

Página gerada pelo Sistema Currículo Lattes em 29/10/2020 às 23:57:16